【裁判字號】    95,上訴,734
【裁判日期】    950626
【裁判案由】    搶奪
【裁判全文】
臺灣高等法院高雄分院刑事判決         95年度上訴字第734號
上  訴  人
即  被  告  戊○○
                    現另案在.
上列上訴人因搶奪案件，不服臺灣高雄地方法院94年度訴字第37
15號中華民國95年3 月20日第一審判決（起訴案號：臺灣高雄地
方法院檢察署94年度偵字第15432 號），提起上訴，本院判決如
下：
     主  文
上訴駁回。
    事  實
一、戊○○於民國（下同）85年間因販賣及吸食安非他命而違反
    麻醉藥品管理條例案件，經最高法院及本院分別判處有期徒
    刑5 年1 月及有期徒刑4 月，經定應執行刑有期徒刑5 年2
    月確定，於90年8 月20日縮刑期滿執行完畢，仍不知悔改，
    復意圖為自己不法之所有，並基於概括之犯意，連續於：(1)
    94 年6月21日17時5 分許，在高雄市○○區○○街國昌里公
    園附近，騎乘車號不詳之機車1 部，趁乙○○不及防備之際
    ，徒手搶奪乙○○所有之塑膠袋1 只及其內之便當2 個，皮
    包1 只，現金新台幣（下同）800 元，得手後隨即將所搶得
    之便當2 個食用完畢，皮包1 只丟棄於高雄市○○區○○路
    之大排水溝內，現金800 元則花用已盡；復於(2)94年6 月25
    日15時15分許，在高雄市○○區○○路與德民路口，騎乘車
    號不詳之機車1 部，假借向騎機車停等紅燈之歐陽莉容詢問
    路徑，而趁歐陽莉容未及防備之際，徒手搶奪歐陽莉容之手
    提皮包1 只及其內之現金3,000 元，駕駛執照、身分證、交
    通銀行金融卡、慶豐銀行金融卡、慶豐銀行信用卡各1 張及
    Motorola手機1 支，得手後將所搶得之現金3,000 元花用殆
    盡，其餘物品均丟棄於高雄市○○區○○路大排水溝；又於
    (3)94年6 月29日6 時38分許，在高雄市○○區○○路112 號
    前，騎乘車號不詳之機車1 部，行經丙○○○所騎機車旁時
    ，趁丙○○○未及防備之際，徒手搶奪丙○○○置於機車踏
    板上其所有之黑色手提包1 只，內有土地銀行提款卡2 張、
    現金卡1 張、信用卡1 張、中國信託銀行國民旅遊信用卡2
    張、華南銀行提款卡1 張、身分證1 張、健保卡1 張、現金
    1,100 元印章2 只、支票數張（數目不詳），得手後，將所
    搶得之現金1,100 元花用已盡，並將其餘之物丟棄於高雄市
    楠梓區○○路之大排水溝。嗣於94年7 月2 日21時，在高雄
    市○○區○○路205 號前為警查獲。
二、案經高雄市政府警察局楠梓分局移送台灣高雄地方法院檢察
    署檢察官偵查起訴。
    理  由
一、上開搶奪財物之事實，業據上訴人戊○○於警訊、偵查及原
    審審理中坦承不諱（見94年7 月3 日警訊筆錄、94年7 月3
    、7 日、8 月1 日偵查筆錄、94年11月22日原審準備程序筆
    錄、95年1 月2 日、3 月6 日原審審判筆錄），核與證人即
    被害人乙○○、歐陽莉容、丙○○○於警訊中所述被搶情節
    相符，上訴人戊○○對於前述被害人於警訊中之陳述，只爭
    執証明力，而不爭執証据能力，依刑事訴訟法第159 條之5
    第2 項規定，前述被害人於警訊中之陳述自有証据能力。又
    上訴人戊○○於本院審理時雖改稱：警察說承認搶奪，就不
    辦我毒品案，其實我未搶奪云云，惟此已据警員丁○○否認
    其事，且上訴人戊○○於檢察官偵查中、原審審理時亦承認
    有做前述3 件搶奪案，足見上訴人戊○○應有做前述3 件搶
    奪犯行，事証明確，上訴人戊○○嗣後翻異前供，所辯係卸
    責之詞，不足採信，其犯行已堪認定。
二、核上訴人戊○○所為，係犯刑法第325 條第1 項之搶奪罪。
    上訴人戊○○所為上開3 次搶奪之犯行，時間緊接，犯罪構
    成要件相同，顯係基於概括之犯意反覆為之，為連續犯，應
    依刑法第56條之規定論以一罪。上訴人戊○○於85年間因販
    賣及吸食安非他命而違反麻醉藥品管理條例案件，經最高法
    院及本院分別判處有期徒刑5 年1 月及有期徒刑4 月，經定
    應執行刑有期徒刑5 年2 月確定，於90年8 月20日縮刑期滿
    執行完畢之事實，有其台灣高等法院被告全國前案紀錄表1
    份在卷可查，其於執行完畢後5 年內，再犯本件有期徒刑以
    上之罪，為累犯，應依刑法第47條之規定加重其刑。
三、公訴意旨另以：被告戊○○另於94年6 月27日15時許，在高
    雄市○○區○○路上，搶奪年籍、姓名均不詳之婦女之皮包
    1 只得手後，將所搶得之現金300 餘元花用殆盡，並將皮包
    及皮包內之證件均丟置於高雄市○○區○○路大排水溝，因
    認被告戊○○此部分亦涉有刑法第325 條第1 項之搶奪罪嫌
    。訊之上訴人戊○○否認此部分搶奪不詳姓名女子皮包犯行
    ，辯稱：我沒有搶奪等語。經查公訴人認上訴人戊○○於94
    年6 月27日搶奪該不詳姓名女子皮包之犯行，無非以上訴人
    戊○○於警訊中之自白及有皮包1 只扣案可証等語，為其論
    據，惟查就上開皮包1 只，證人即承辦本件搶奪案件之警員
    甲○○固於偵查中證述稱該皮包係戊○○帶同警方至德民路
    大排水溝找到等語，惟證人即警員丁○○於原審審理中陳稱
    ：迄今並無任何被害人出面指認該皮包係其遭搶奪之物品，
    當天亦無人報案，則該皮包究係上訴人戊○○搶奪後所丟棄
    或他人所棄置尚難逕予認定，因無被害人出現，自無法僅以
    該皮包而遽認上訴人戊○○有此部分搶奪犯行，此外復查無
    其他積極證據足認上訴人戊○○有此部分搶奪不詳姓名女子
    皮包情事，此部分犯罪尚屬不能證明，此部分原應為無罪之
    諭知，惟依公訴意旨認此部分與上開論罪部分有連續犯之裁
    判上一罪之關係，爰不另為無罪之諭知，附此敘明。
四、原審適用刑法第325 條第1 項、第56條、第47條規定，並審
    酌上訴人戊○○正值青年，不思正當途徑工作賺取金錢，反
    好逸惡勞，數次於公共場所行搶婦人之財物，對於社會治安
    危害不輕，其所搶得之財物價值尚非鉅大等一切情狀，量處
    有期徒刑1 年2 月。經核原判決認事用法並無不合，量刑亦
    屬適當，上訴人戊○○上訴翻異前詞否認搶奪，為無理由，
    應予駁回。
據上論結，應依刑事訴訟法第368條，判決如主文。
本案經檢察官陳國全到庭執行職務。
中    華    民    國    95    年    6     月    26    日
                  刑事第六庭  審判長法  官  王憲義
                                    法  官  李璧君
                                    法  官  張盛喜
以上正本證明與原本無異。
如不服本判決應於收受本判決後10日內向本院提出上訴書狀，其
未敘述上訴理由者，並得於提起上訴後10日內向本院補提理由書
狀（均須按他造當事人之人數附繕本）「切勿逕送上級法院」。
中    華    民    國    95    年    6     月    26    日
                                    書記官  林明威
附錄本判決論罪科刑法條：
中華民國刑法第325條
(普通搶奪罪)
意圖為自己或第三人不法之所有，而搶奪他人之動產者，處6 月
以上5 年以下有期徒刑。
因而致人於死者，處無期徒刑或7 年以上有期徒刑，致重傷者，
處3 年以上10年以下有期徒刑。
第 1 項之未遂犯罰之。


司法院資訊處製作；財團法人民間司法改革基金會備份。
